【裁判字號】    89,交易,52
【裁判日期】    890605
【裁判案由】    業務過失傷害
【裁判全文】
臺灣屏東地方法院刑事判決                          八十九年度交易字第五二號
    公  訴  人  臺灣屏東地方法院檢察署檢察官
    被      告  甲○○
右列被告因業務過失傷害案件，經檢察官提起公訴（八十九年度偵字第九八四號），
本院判決如左：
    主  文
甲○○從事業務之人，因業務上之過失傷害人，處有期徒刑參月，如易科罰金，以
佰元折算壹日。
    事  實
一、甲○○係受僱於屏東汽車客運股份有限公司，負責駕駛該公司之營業大客車，為
    從事駕駛業務之人，其於民國八十八年七月三十一日晚上八時二十分許，駕駛前
    開公司所有，車牌號碼：ＦＺ--四六三號之營業大客車，沿屏東縣潮州鎮○○路
    由南往北直行，途經延平路與北門路交岔口時（當時之號誌為何無法認定），本
    應注意該路段行車速度不得超過時速四十公里；及汽車駕駛人應注意車前狀況，
    隨時採取必要之安全措施之規定，且依當時之天候為晴天、夜間有照明設備、道
    路狀況及視距均屬良好，並無不能注意之情形，竟仍以五、六十公里之時速行駛
    且疏於注意其車前狀況，與同未注意車前狀況，適正由北門路直行欲左轉延平路
    方向行駛，而由乙○○所駕駛之車號：ＩＥＷ--五五０號輕型機車發生車禍，致
    乙○○受有頭部外傷併頭皮撕裂傷、左側鎖骨骨折、身體多處擦傷等傷害。甲○
    ○於肇事後即報警自首，並接受裁判。
二、案經乙○○訴由屏東縣警察局潮州分局報告臺灣屏東地方法院檢察署檢察官偵查
    起訴。
    理  由
一、訊據被告甲○○坦承有於上揭時、地駕車肇事並致被害人乙○○受傷之事實，惟
    矢口否認有何過失之犯行，辯稱：伊並未闖紅燈，且當時行駛時速已不記得，依
    肇事現場剎車痕跡三點二公尺研判，應無超速行駛云云。經查，肇事路段有適當
    標誌，號誌正常，且限速四十公里等情，業經證人即事發當時至現場處理之員警
    丙○○證述明確，復有道路交通事故調查報告表在卷足憑，堪認為真實。而被告
    及被害人皆堅稱係依循號誌行駛並未闖紅燈，本院亦無證據證明事發當時肇事路
    口之號誌為何？因而本件肇事當時路口之交通號誌已無從認定，僅得依現時證據
    認定過失責任之歸屬。次查，肇事現場大客車之剎車痕跡為三點二公尺，而被害
    人之機車被撞後倒置於該大客車左前輪處，且為該大客車往前拖行一點一公尺，
    有道路交通事故調查報告表所附事故現場圖可按，是本件大客車剎車痕跡僅三點
    二公尺，應係被害人機車倒置於該大客車左車輪阻擋所致，尚難依現存之剎車痕
    跡斷予依「剎車停止距離表」換算被告肇事當時之行車時速。未查，被告於偵查
    中稱：「、、、當時我有看到對方的機車，當時機車是直走，沒有要左轉的動作
    ，我有減速並剎車，但還是來不及就撞到了。」等語，是被告未注意車前狀況至
    明。其另於警訊時自承：「當時行駛時速五十至六十公里」。而於本院審理時復
    稱：「從事職業駕駛服務二十幾年」等語，則其駕駛經驗實屬豐富，對於車輛之
    掌控、車速之認知均較一般人為高，是其於警訊所述行車速度之預估，當為真實
    ，其事後稱不知當時車速為何，顯係推卸之詞，不足採信。
二、按行車速度應依標誌之規定；汽車駕駛人應注意車前狀況，隨時採取必要之安全
    措施，道路交通安全規則第九十三條第一項第一款、第九十四條第三項分別定有
    明文。被告駕車本應注意上開規定，竟仍以時速五十至六十公里之時速超速行駛
    致肇事，且疏於注意車前狀況致肇事，而按當時天候為晴天、夜間有照明設備、
    道路狀況及視距均屬良好之情況下，顯無不能注意之情事，竟疏未注意及此，其
    有過失至為明確。另被害人係因本件車禍受有傷害，有診斷證明書一紙在卷可證
    ，其所受之傷害與被告之過失行為間並有相當因果關係，是事證明確，被告犯行
    洵堪認定。
三、查被告係屏東汽車客運股份有限公司之營業大客車駕駛，從事載客為業，此據其
    供明在卷，為從事駕駛為業務之人，其於執行業務中開車肇事，致被害人受傷，
    核其所為，係犯刑法第二百八十四條第二項前段之業務過失傷害罪。被告於肇事
    後即報警自首，並接受裁判，應依自首之規定減輕其刑。爰審酌被告駕車超速及
    未注意車前狀況之過失程度、被害人亦有過失、其所造成之傷害及尚未與被害人
    達成和解等一切情狀，爰量處如主文所示之刑，並諭知易科罰金之折算之標準。
    以示懲儆。
據上論斷，應依刑事訴訟法第二百九十九條第一項前段，刑法二百八十七條第二項前
段，第六十二條前段、第四十二條第二項，罰金罰鍰提高標準條例第一條前段，第二
條判決如主文。
本案經檢察官廖椿堅到庭執行職務。
中      華      民      國     八十九     年      六     月      五     日
                                      臺灣屏東地方法院刑事第一庭
                                          審判長  法  官  林金本
                      法  官  何清富
                                                  法  官  林昌義
右正本證明與原本無異。
對於本判決如有不服應於收受送達後十日內向本院提出上訴書狀上訴於台灣高等法院
高雄分院並按他造當事人之人數附具繕本。
                                                  書記官  丁廣飛
中      華      民      國     八十九     年      六     月      五     日
附錄本判決論罪之法條：
刑法二百八十七條第二項前段
從事業務之人，因業務上之過失傷害人，處一年以下有期徒刑、拘役或一千元以
下罰金。


司法院資訊處製作；財團法人民間司法改革基金會備份。
